【裁判字號】    99,上更(一),225
【裁判日期】    991230
【裁判案由】    違反毒品危害防制條例
【裁判全文】
臺灣高等法院臺中分院刑事判決     99年度上更(一)字第225號
上  訴  人
即  被  告  許祐欣
選任辯護人  林益輝律師
上列上訴人因違反毒品危害防制條例案件，不服臺灣彰化地方法
院98年度訴字第2090號中華民國99年3月11日第一審判決（起訴
案號：臺灣彰化地方法院檢察署98年度偵字第10819號），提起
上訴，本院判決後，經最高法院發回更審，判決如下：
    主  文
原判決關於販賣第二級毒品，及定應執行部分均撤銷。
許祐欣犯如附表壹所示之販賣第二級毒品罪，各處如附表壹編號
一、二所示之刑。應執行有期徒刑伍年，扣案如附表貳編號一所
示之物均沒收銷燬之；如附表貳編號二、三、六、七所示之物均
沒收；販賣第二級毒品所得財物共計新台幣玖仟元沒收，如全部
或一部不能沒收時，應以其財產抵償之。
    事  實
一、許祐欣（綽號阿彬、阿賓，又本案違反槍砲彈藥刀械管制條
    例之犯行部分，業經其於本院撤回上訴而確定）明知甲基安
    非他命為毒品危害防制條例所規範之第二級毒品，不得非法
    持有、販賣，竟仍基於販賣第二級毒品甲基安非他命以營利
    之各別犯意，先後為下列二次販賣第二級毒品甲基安非他命
    之行為：
（一）許祐欣於民國（下同）九十八年四月二十九日下午四時四
      十九分三十三秒許、同日下午五時三十四分五十一秒許、
      同日下午五時三十八分三秒許、同日下午五時四十二分三
      十四秒許，持用其所有門號0000000000號之行
      動電話為聯絡工具，與持用門號00000000000
      號行動電話之林致融（綽號清吉仔）互相聯絡後，相約於
      彰化縣彰化市○○路旁之停車場見面，由許祐欣交付甲基
      安非他命二包予林致融（重量合計約一．八二公克），林
      致融則當場交付新臺幣（下同）八千元之現金對價給許祐
      欣，許祐欣即以此方式販賣甲基安非他命二包給林致融，
      並得款八千元。
（二）許祐欣另於九十八年八月六日凌晨（起訴書誤載為下午）
      三時五十三分二秒許、同日凌晨四時十六分十九秒許，持
      用其所有門號0000000000號之行動電話為聯絡
      工具，而與持用門號00000000000號行動電話
      之林怡伶互相聯絡後，相約於同日凌晨四時二十六分許在
      許祐欣位於彰化縣員林鎮○○路二六號「凱廈大樓」內之
      居所見面，由許祐欣交付甲基安非他命一包給林怡伶，林
      怡伶則當場交付一千元之現金對價給許祐欣，許祐欣即以
      此方式販賣甲基安非他命一包給林怡伶，並得款一千元。
二、嗣因法務部調查局彰化縣調查站已對林致融持用之門號00
    000000000號行動電話，及對許祐欣所持用之00
    00000000、0000000000號行動電話實施
    通訊監察，並已依據通訊監察所得查知許祐欣有在販賣毒品
    ，乃於九十八年十一月四日下午一時三十五分許，持檢察官
    簽發之拘票至許祐欣位於臺中縣龍井鄉○○路十一巷六號十
    三之二號之居所執行拘提，並經許祐欣同意搜索，除扣得附
    表貳編號一即許祐欣販賣剩餘之第二級毒品甲基安非他命（
    含無法與甲基安非他命完全析離之包裝袋）七包之外，另扣
    得許祐欣所有並分供上開販賣甲基安非他命之用之附表貳編
    號二、三所示行動電話二支（均含表列門號之ＳＩＭ卡各一
    張），及許祐欣所有並用來分裝甲基安非他命以供上開販賣
    甲基安非他命之用之附表貳編號六所示之杓子一支，以及許
    祐欣所有預備供其日後用以盛裝甲基安非他命販賣之附表貳
    編號七所示未使用之分裝袋一包（所另涉持有附表貳編號十
    七至二十一、二十三所示毒品部分，未據起訴），因而查獲
    。
三、案經法務部調查局彰化縣調查站及彰化縣警察局溪湖分局報
    告臺灣彰化地方法院檢察署檢察官偵查起訴。
    理  由
壹、證據能力部分
一、本案上訴人即被告許祐欣（以下簡稱為被告）所為不利於己
    之陳述，並無出於強暴、脅迫、利誘、詐欺、疲勞訊問、違
    法羈押或其他不正之方法，亦非違反法定障礙事由經過期間
    不得訊問或告知義務之規定而為，依據刑事訴訟法第一百五
    十六條第一項之規定，應認均有證據能力。另本案扣案之證
    物，亦係經合法搜索扣押所得，亦均應具有證據能力。又卷
    附之法務部調查局九十八年十二月二日調科壹字第○九八○
    ○六○七四一○號鑑定書，係法務部調查局彰化縣調查站基
    於檢察機關之事先授權，將查扣之毒品送請法務部調查局所
    為之鑑定，係刑事訴訟法第一百五十九條第一項所指法律有
    規定得作為證據之例外情形，亦具證據能力。
二、次按檢察官職司追訴犯罪，就審判程式之訴訟構造言，檢察
    官係屬與被告相對立之當事人一方，偵查中對被告以外之人
    所為之偵查筆錄，或被告以外之人向檢察官所提之書面陳述
    ，性質上均屬傳聞證據。自理論上言，如未予被告反對詰問
    、適當辯解之機會，一律准其為證據，似有違當事人進行主
    義之精神，對被告之防禦權亦有所妨礙；然而現階段刑事訴
    訟法規定檢察官代表國家偵查犯罪、實施公訴，必須對於被
    告之犯罪事實負舉證之責，依法其有訊問被告、證人及鑑定
    人之權，證人、鑑定人且須具結，而實務運作時，偵查中檢
    察官向被告以外之人所取得之陳述，原則上均能遵守法律規
    定，不致違法取供，其可信性極高，為兼顧理論與實務，乃
    於修正刑事訴訟法時，增列第一百五十九條之一第二項，明
    定被告以外之人（含被害人、證人等）於偵查中向檢察官所
    為陳述，除顯有不可信之情況者外，得為證據，並於九十二
    年九月一日施行（最高法院九十四年度臺上字第七四一六號
    判決意旨參照）。又所謂「顯有不可信性」，係指陳述是否
    出於供述者之真意、有無違法取供情事之信用性而言，故應
    就偵查或調查筆錄製作之原因、過程及其功能等加以觀察其
    信用性，據以判斷該傳聞證據是否有顯不可信或有特別可信
    之情況而例外具有證據能力，並非對其陳述內容之證明力如
    何加以論斷，二者之層次有別，不容混淆（最高法院九十四
    年度臺上字第六二九號判決要旨可參）。經查本案證人林致
    融、林怡伶二人在檢察官偵訊時以證人身分所為之證詞，均
    有經檢察官告以證人具結之義務及偽證之處罰，並經其等具
    結在卷。本案被告及其選任辯護人既在原審法院及本院審理
    時，均未主張或釋明上開二位證人在檢察官偵訊時所為之證
    詞，有任何客觀具「顯有不可信之情況」之情形，本院亦查
    無有何違法取供，或陳述非出於真意等情形；則依據刑事訴
    訟法第一百五十九條之一第二項之規定，上開證人二人在檢
    察官偵訊時所為之證詞，均應具有證據能力。
三、再按警察機關對犯罪嫌疑人依法監聽電話所製作之通訊監察
    紀錄譯文，乃該監聽錄音內容之顯示，為學理上所稱之派生
    證據，屬於文書證據之一種。若被告對該通訊監察紀錄譯文
    有爭執，而就監聽電話錄音帶又無直接播放勘驗之困難，在
    未辨明該監察紀錄譯文之真正時，固不能遽以該通訊監察紀
    錄譯文採為論罪之基礎（最高法院九十年度台上字第一二七
    ０號判決參照）。惟本案被告及其選任辯護人於本院審理時
    ，對於卷內之通訊監察錄音內容與通訊監察紀錄譯文內容之
    一致性，既均不爭議。且卷附之彰化縣調查站通訊監察作業
    報告表所示通訊監察譯文（原審卷第42頁至65頁），係司法
    警察官，以受通訊監察對象涉嫌販賣毒品，危害社會秩序情
    節重大，並有相當理由可信其通訊內容與本案有關，難以其
    他方法蒐集或調查證據為由，經由臺灣彰化地方法院檢察署
    檢察官向臺灣彰化地方法院聲請核發通訊監察書，經臺灣彰
    化地方法院法官先後於九十八年四月十日、九十八年六月五
    日、九十八年七月二十九日依序核發九十八年度聲監字第○
    ○○二○九、○○○三二○號、九十八年度聲監續字第○○
    ○二九六號通訊監察書辦理通訊監察，此情有上開通訊監察
    書及電話附表各一件在卷可稽（原審卷宗第36頁至41頁）。
    是上開通訊監察紀錄譯文，係司法警察官依據臺灣彰化地方
    法院法官所核發之通訊監察書，合法監聽電話錄製之錄音帶
    聽譯所得，應無疑義。其製作復有經承辦之彰化縣調查站調
    查官邱錫坤蓋章，此亦與文書之程式相符。則本案卷內之通
    訊監察紀錄譯文應屬於在可信之特別情況下所製作之文書，
    依據刑事訴訟法第一百五十九條之四第三款之規定，亦堪認
    定具有證據能力。
四、末按被告以外之人於審判外之言詞或書面陳述，除法律有規
    定者外，不得作為證據，刑事訴訟法第一百五十九條第一項
    固有明文；惟被告以外之人於審判外之陳述，雖不符合同法
    第一百五十九條之一至第一百五十九條之四規定，但經當事
    人於審判程序同意作為證據，法院審酌該言詞陳述或書面陳
    述作成時之情況，認為適當者，亦得為證據，又當事人、代
    理人或辯護人於法院調查證據時，知有第一百五十九條第一
    項不得為證據之情形，而未於言詞辯論終結前聲明異議者，
    視為有前項之同意，此觀同法第一百五十九條之五規定即明
    。本案除前開證據能力之說明外，下列引用之其餘被告以外
    之人於審判外之陳述證據，業經本院於審理期日踐行調查證
    據程序，而檢察官、被告及其選任辯護人迄至本院言詞辯論
    終結前，均未爭議其證據能力。本院審酌上開證據資料製作
    時之情況尚無違法不當等瑕疵，且與本案具有關連性，認為
    以之作為證據應屬適當，揆諸前開規定，爰逕依刑事訴訟法
    第一百五十九條之五規定，認前揭證據資料均具有證據能力
    。
貳、事實認定部分部分
一、訊據被告坦承分別於前開時、地，販賣第二級毒品甲基安非
    他命予林怡伶、林致融二人，業經證人證人林致融於法務部
    調查局彰化縣調查站人員訊問時（他字第一五四○號偵卷第
    九、十頁）與檢察官偵訊時（他字第一五四○號偵卷第十九
    、二十頁），暨原審審理中（原審卷第188至第190頁）證述
    無誤，及證人林怡伶在檢察官偵訊時證述明確，復有證人林
    致融持有門號00000000000號行動電話，與綽號
    「阿亮」之男子，及持用門號0000000000號之行
    動電話之被告之通聯監察報告表在卷足稽（原審卷宗第49
    至55頁），及被告持用門號0000000000號行動電
    話與證人林怡伶持用門號00000000000號行動電
    話互相聯絡之通訊監察譯文附卷可資佐證（原審卷第61頁）
    ，此外，復有附表貳編號一、二、三、六、七所示之扣押物
    品扣案可資佐證，其中附表貳編號一之白色結晶及淡褐色結
    晶七包經鑑定含第二級毒品甲基安非他命成分，合計淨重三
    七．九三公克（空包裝總重五．一五公克），此情亦有法務
    部調查局九十八年十二月二日調科壹字第○九八○○六○七
    四一○號函附卷為憑（見原審法院卷第二○頁），足徵被告
    自白與事實相符，應可採信，
二、按販賣毒品之所謂販賣行為，須行為人主觀上有營利意圖，
    且客觀上有販入或賣出毒品行為，即足構成，至於實際上是
    否已經獲利，則非所問；必也始終無營利之意思，而以原價
    或低於原價有償讓與他人，方難謂為販賣行為，而僅得以轉
    讓罪論處（最高法院九十三年度臺上字第一六五一號判決要
    旨）。又販賣甲基安非他命毒品本無一定價格，各次買賣之
    價格，當亦各有差異，隨供需雙方之資力、關係之深淺、需
    求之數量、貨源之充裕與否、販賣者對於資金之需求如何及
    殷切與否，以及政府查緝之態度，進而為各種不同之風險評
    估，而為機動性之調整，是其價格標準，自非一成不變，且
    販賣者從各種「價差」或「量差」或係「純度」謀取利潤方
    式，或有差異，然其所圖利益之非法販賣行為目的，則屬相
    同，並無二致。再者，毒品危害防制條例所處罰之「販賣」
    毒品罪，所著重者為在主觀上有藉以牟利之惡性，及對毒品
    之擴散具有較有償或無償轉讓行為更嚴重之危害性，被告「
    營利」之意圖係從客觀之社會環境、情況及證人、物證等資
    料，依據證據法則綜合研判認定；且毒品甲基安非他命量微
    價高，依一般社會通念以觀，販賣行為在通常情形下均係以
    牟利為其主要誘因及目的。被告確有販賣甲基安非他命予林
    致融、林怡伶之行為，已經調查屬實。復觀諸被告自承係以
    大量且較低之價格購得甲基安非他命後，分裝販賣予林致融
    、林怡伶，獲取其間之差額為利潤等語（原審法院卷第8、
    74頁），足認被告確係以轉手賺取差額之方式，牟取販賣甲
    基安非他命之利益，從而，被告係意圖營利而販賣上開第二
    級毒品甲基安非他命，要無疑義。選任辯護人雖為被告辯護
    稱，98年4月29日是被告無償贈送予林致融施用，並非販賣
    給林致融云云，應無可採；事證明確，被告之上開販賣第二
    級毒品之犯行堪以認定。
、論罪及法律適用部分
一、被告為上開事實欄一之（一）所示行為後，於九十八年五月
    五日修正之毒品危害防制條例，業於九十八年五月二十日公
    布施行，且於同年月二十二日生效。按行為後法律有變更者
    ，適用行為時之法律，但行為後之法律有利於行為人者，適
    用最有利於行為人之法律，刑法第二條第一項定有明文。故
    就被告此部分所犯，即有新舊法律之比較適用問題。經查：
    關於販賣第二級毒品罪之刑罰，依據修正前毒品危害防制條
    例第四條第二項係規定為：「製造、運輸、販賣第二級毒品
    者，處無期徒刑或七年以上有期徒刑，得併科七百萬元以下
    罰金」，而修正後毒品危害防制條例第四條第二項則規定：
    「製造、運輸、販賣第二級毒品者，處無期徒刑或七年以上
    有期徒刑，得併科一千萬元以下罰金」。比較上述修正前、
    後之毒品危害防制條例相關條文，修正後毒品危害防制條例
    第四條第二項之法定刑雖有提高，惟同經修正公布施行之現
    行毒品危害防制條例第十七條新增規定：「犯第四條至第八
    條、第十條或第十一條之罪，供出毒品來源，因而查獲其他
    正犯或共犯者，減輕或免除其刑。犯第四條至第八條之罪於
    偵查及審判中均自白者，減輕其刑」，本案被告在偵查及審
    理時均自白之情事，而無期徒刑減輕者，為二十年以下十五
    年以上有期徒刑；罰金減輕者，減輕其刑至二分之一；此於
    刑法第六十五條第二項、第六十六條前段亦分別定有明文。
    經綜其全部罪刑新舊法比較之結果，被告此部分所犯，以適
    用修正後即現行之毒品危害防制條例相關規定較有利於被告
    ；則依據刑法第二條第一項後段規定，被告此部分犯行自應
    整體適用裁判時法即修正後之毒品危害防制條例。另被告所
    為如事實欄一之（二）所示犯行之犯罪時間，業已在上開修
    正之毒品危害防制條例施行生效後，自應適用現行毒品危害
    防制條例相關規定，合先敘明。
二、經查甲基安非他命為毒品危害防制條例第二條第二項第二款
    所規定之第二級毒品，不得非法持有、販賣。被告非法持有
    進而販賣第二級毒品甲基安非他命，核其所為，係犯現行毒
    品危害防制條例第四條第二項之販賣第二級毒品罪，起訴意
    旨雖認被告就事實欄一之（一）所示部分，係犯藥事法第八
    十三條第一項之轉讓禁藥罪，惟此部分業經原審蒞庭檢察官
    更正起訴法條為毒品危害防制條例第四條第二項之販賣第二
    級毒品罪（原審法院卷第一九四頁）本於檢察一體原則，應
    以蒞庭檢察官到庭更正之所犯法條為起訴意旨所認應適用之
    法條，故無庸變更起訴法條，附此敘明。又被告各次販賣毒
    品前後，為供販賣而分別持有甲基安非他命之低度行為，應
    各為販賣之高度行為所吸收，均不另論罪。又被告所犯上開
    二罪之犯意個別，行為互殊，應予分論併罰。
三、本件被告於犯事實欄一之（二）販賣第二級毒品予林怡伶部
    分，雖經彰化地方法院檢察署函覆稱，被告所提供之線索並
    不具體且已斷線，本署並未因而查獲毒品來源之其他共犯或
    正犯，有該署99年10月8日文在卷可參（本院卷第23頁），
    惟本院向彰化縣警察局員林分局函查結果，據其函覆稱，經
    被告於99年1月26日在彰化縣警察局員林分局詢問時稱其賣
    予林怡伶的毒品係向綽號「阿民」所購買，「阿民」的使用
    電話是0000000000及0000000000，經警調閱前述二支行動電
    話之申請人照片，經被告指認均非「阿民」，嗣經被告帶警
    員至「阿民」可能落腳處所尋得「阿民」所駕駛之Ｘ8─
    5166號白色喜美自小客車，經警方查得前述車子係游義勝所
    有，再從游義勝全戶人口資料中查出游義銘之人，並經被告
    指認游義銘之口卡，確認被告毒品來源係綽號「阿民」之游
    義銘，並經警方對游義銘進行通訊監聽，而查獲游義銘於99
    年3月間起至同年4月29日止，曾販賣毒品予林湘娜、陳麗菊
    等人，業經彰化縣警察局員林分局99年10月9日員警分偵字
    第0990024 890號函覆在卷足稽（本院卷第26頁至第73頁）
    ，及彰化縣警察局員林分局係依被告供述游義銘使用已停用
    之電話之手機序號反查目前使用電話，經分析其收、發通聯
    紀錄基地台位置，與被告供述之活動地點相符，研判係游義
    銘所使用電話，於99年3月4日向台灣彰化地方法聲請通訊監
    察獲准，並進而查獲游義銘販賣毒品甲基安非他命予林湘娜
    等人，惟經訊問游義銘矢口否認有販賣甲基安非他命予被告
    等情，另有前述警察局99年11月5日員警分偵字第099002700
    6號函覆在卷可參（本院卷第78頁），本件彰化縣警察局員
    林分局查獲游義銘販賣第二級毒品甲基安非他命，確係基於
    被告之供述，雖游義銘未坦承曾販賣毒品予被告，惟就毒品
    危害條例第17條第1條之規定，應認為被告所供出來源，不
    限於僅查出被告本身犯罪部分，而及於查獲他人販賣毒品，
    況本案游義銘雖否認販賣予被告，惟依相關之資料，仍可認
    定被告之販賣予林怡伶之毒品，係由游義銘所提供，故本案
    被告供出毒品來源係游義銘，並進而查獲游義銘係販賣甲基
    安非他命之正犯，被告販賣毒品予林怡伶之犯行符合毒品危
    害防制條例第17條第1項之規定，依法減輕其刑。至於就被
    告販賣予林致融部分，經本院向起訴檢察署及承辦警局查詢
    結果，均未能查獲被告所稱「蔡志孟」之人，有前揭彰化地
    方法院檢察署函覆，及彰化縣警察局員林分局函覆在卷可按
    ，此部分尚不符合前揭條之規定。又按自白，乃指犯罪嫌疑
    人或被告承認犯罪並應負刑事責任而言（最高法院八十六年
    度臺上字第四二四二號判決意旨參照）。經查，本案被告除
    於原審法院審理時，對於上開二罪均為認罪之陳述之外，其
    在檢察官偵查中並已於九十八年十二月二十二日向檢察官提
    出刑事緊急聲請狀，表示要對檢察官本案偵查之犯罪事實為
    認罪及願負刑事責任之陳述（見原審卷第一一五、一一六頁
    ，又該狀係於同日送達於臺灣彰化地方法院檢察署，於九十
    八年十二月二十三日由承辦檢察官收受，檢察官則於同日偵
    查終結，嗣於九十八年十二月二十五日向原審法院提起公訴
    ）。足認被告於偵查及審判中就其所涉上開販賣第二級毒品
    犯行均已自白，是本案被告所犯之販賣第二級毒品二罪，均
    應依毒品危害防制條例第十七條第二項之規定減輕其刑。
四、再按刑法第五十九條之酌量減輕其刑，必於犯罪之情狀，在
    客觀上足以引起一般同情，認為即予宣告法定低度刑期，猶
    嫌過重者，始有其適用，且量刑輕重係屬事實審法院得依職
    權自由裁量之事項，茍已斟酌刑法第五十七條各款所列情狀
    而未逾法定刑度，即不得遽指為違法（最高法院九十二年度
    臺上字第三○二○號判決意旨參照）。被告雖辯稱其自九十
    六年一月間起即有懼曠症及憂慮症，但依其所陳述之病情（
    本院前審卷第21頁），難認與其本案犯罪有關。被告上述販
    賣第二級毒品之數量及獲得之利潤雖非甚鉅，然其所販賣之
    甲基安非他命足以導致施用者產生精神障礙、性格異常之身
    心，有危害社會安全之虞，惡性非輕，且上開販賣第二級毒
    品犯行，經依毒品危害防制條例第十七條之規定減輕其刑後
    ，宣告法定低度刑期並無過重之情，在客觀上均無何可憫恕
    之處，尚不足以引起一般之同情，自均無適用刑法第五十九
    條之餘地，併此敘明。
五、沒收部分：
（一）按查獲之販賣剩餘毒品，祇能於最後一次之販賣毒品罪宣
      告沒收銷燬，不得於各次販賣毒品罪均宣告沒收銷燬（最
      高法院九十九年度臺上字第六七六號判決意旨參照）。經
      查附表貳編號一所示結晶七包為被告販賣剩餘之第二級毒
      品甲基安非他命（含無法與甲基安非他命完全析離之包裝
      袋），業經被告自承在卷，並有法務部調查局九十八年十
      二月二日調科壹字第０９８００６０７４１０號鑑定書一
      份可稽（見原審法院卷第二○頁），自應依毒品危害防制
      條例第十八條第一項前段之規定，宣告沒收銷燬如附表一
      編號二之主文欄所示。
（二）被告販賣第二級毒品所得財物分別為八千元及一千元，均
      應依據毒品危害防制條例第十九條第一項之規定宣告沒收
      。如全部或一部不能沒收時，並應以其財產抵償之。
（三）被告所使用如附表貳編號二、三所示扣案行動電話二支，
      均屬被告所有之物，上開行動電話所搭配使用如附表貳編
      號二、三所示之ＳＩＭ卡申辦人雖為陳萬成，惟該等ＳＩ
      Ｍ卡係被告所購得之人頭卡，屬被告所有之物，且上開行
      動電話及ＳＩＭ卡經被告分別用以與林致融、林怡伶聯繫
      本案交易甲基安非他命之事宜，業據被告於原審法院審理
      時供述在卷，核與證人林致融、林怡伶所述相符（均詳前
      述），並有通訊監察譯文一份、台灣大哥大資料查詢一份
      在卷可憑。自應依據毒品危害防制條例第十九條第一項之
      規定，在被告所犯之販賣第二級毒品二罪分別宣告沒收（
      被告在九十八年四月二十六日雖曾持000000000
      0號行動電話與證人林致融通話，但此部分通話係與被告
      在九十八年四月二十六日另又交付甲基安非他命給證人林
      致融之行為有關，被告在九十八年四月二十九日既僅持用
      0000000000號行動電話與證人林致融聯繫販賣
      第二級毒品甲基安非他命之事宜，此部分所犯自僅應沒收
      0000000000號行動電話與ＳＩＭ卡。
（四）又附表貳編號六所示之物，係被告所有，用以分裝甲基安
      非他命所用，亦經被告在原審供陳在卷，此部分扣押物品
      亦應依據毒品危害防制條例第十九條第一項規定，於被告
      所犯之販賣第二級毒品二罪均宣告沒收。
（五）附表貳編號七所示之物係被告所有之物，預備供其用以盛
      裝甲基安非他命，屬預備供被告販賣甲基安非他命所用之
      物（見原審卷第一九○頁），爰據依刑法第三十八條第一
      項第二款規定宣告沒收如附表壹編號二主文欄所示。
（六）其餘之扣案物品，其中如附表貳編號四、五所示具有殺傷
      力之改造手槍二支，業經原審在被告非法寄藏槍支罪（此
      部分業經判處被告有期徒刑貳年陸月確定）之判決宣告沒
      收確定；至扣案如附表貳編號九至二十七所示之物，雖為
      被告所有之物，惟被告否認各該物品與本案犯行相關（見
      原審法院卷第一九○頁背面），復查無其他證據足認各該
      物品與本案犯行有何關連，尚無從宣告沒收，併此說明。
肆、原審判決就被告所犯之販賣第二級毒品二罪，予以論罪科刑
    ，固屬有見。惟（一）被告販賣第二級毒品甲基安非他命一
    包給林怡伶，原審未適用毒品危害防制條例第17條第1項規
    定減輕其刑；（二）被告販賣第二級毒品甲基安非他命二包
    給林致融，有收取八千元之價款，原判決認被告並未向林致
    融收取八千元之價款，此部分事實之認定尚有未合。又本案
    相關證據之證據能力認定，係如前理由所述。原判決除被告
    所為不利於己之陳述之外，其餘概以刑事訴訟法第一百五十
    九條之五之規定作為認定證據能力之依據，亦屬未洽。是本
    案被告上訴原辯稱交付第二級毒品甲基安非他命二包給林致
    融並未收取八千元之價款，此部分僅犯轉讓禁藥罪，及原審
    未適用刑法第五十九條之規定減輕其刑不當，其上訴雖無理
    由；其另辯稱原審未適用毒品危害防制條例第17條第1項規
    定減輕其刑等語，指摘原判決不當，就販賣予林怡伶部分為
    有理由，就販賣予林致融部分為無理由，但原判決關於被告
    上開販賣第二級毒品罪部分，既有上開可議之處，即屬無可
    維持，應由本院將原判決關於販賣第二級毒品罪及定執行刑
    部分，予以撤銷改判。爰審酌被告前未受有期徒刑以上刑之
    宣告，有前科紀錄表在卷可參、販賣第二級毒品之動機、手
    段、數量及其犯罪所生危害暨被告犯罪後之態度等一切犯罪
    情狀，量處如附表壹編號一、二之主文欄所示之刑，並定其
    應執行刑，及如上所述之沒收。
伍、據上論斷，應依刑事訴訟法第369條第1項前段、第364條、
    第299條第1項前段、修正後毒品危害防制條例第4條第2項、
    第17條第1項、第2項、第18條第1項前段、第19條第1項、刑
    法第2條第1項但書、第11條、第51條第5款、第38條第1項第
    2 款，判決如主文。
本案經檢察官許萬相到庭執行職務。
中    華    民    國    99    年    12    月    30    日
              刑事第四庭  審判長法  官  洪  耀  宗
                                法  官  許  文  碩
                                法  官  林  清  鈞
以上正本證明與原本無異。
如不服本判決應於收受送達後10日內向本院提出上訴書狀，其未
敘述上訴理由者，並得於提起上訴後10日內向本院補提理由書（
均須按他造當事人之人數附繕本）「切勿逕送上級法院」。
                                書記官  許  美  惠
中    華    民    國    99    年    12    月    30    日
附表壹：
┌──┬────┬───────┬───────────────┐
│編號│犯罪事實│  所犯罪名    │            主文              │
├──┼────┼───────┼───────────────┤
│ 一 │如事實欄│修正後毒品危害│許祐欣販賣第二級毒品，處有期徒│
│    │一、(一)所│防制條例第4 條│刑年拾月。扣案如附表貳編號二│
│    │載      │第2 項販賣第二│、六所示之物均沒收；販賣第二級│
│    │        │級毒品罪      │毒品所得財物新台幣捌仟元沒收，│
│    │        │              │如全部或一部不能沒收時，以其財│
│    │        │              │產抵償之。                    │
├──┼────┼───────┼───────────────┤
│ 二 │如事實欄│毒品危害防制條│許祐欣販賣第二級毒品，處有期徒│
│    │一、(二)所│例第4 條第2 項│刑壹年拾月。扣案如附表貳編號一│
│    │載      │販賣第二級毒品│所示之物均沒收銷燬之；如附表貳│
│    │        │罪            │編號三、六、七所示之物均沒收之│
│    │        │              │；販賣第二級毒品所得之財物新台│
│    │        │              │幣壹仟元沒收之，如全部或一部不│
│    │        │              │能沒收時，以其財產抵償之。    │
│    │        │              │                              │
└──┴────┴───────┴───────────────┘
附表貳：
┌───┬─────────┬──────────┬──────────┐
│編號  │      名稱        │        數量        │        備註        │
├───┼─────────┼──────────┼──────────┤
│  一  │甲基安非他命（含包│7 包（合計淨重37.93 │包裝袋均沾留甲基安非│
│      │裝袋）            │公克，純質淨重29.05 │他命，縱經洗滌亦無法│
│      │                  │公克，空包裝總重5.15│全部析離            │
│      │                  │公克）              │                    │
├───┼─────────┼──────────┼──────────┤
│  二  │行動電話（含門號  │1支                 │                    │
│      │0000-000000 號SIM │                    │                    │
│      │卡1 張）          │                    │                    │
├───┼─────────┼──────────┼──────────┤
│  三  │行動電話（含門號  │1支                 │                    │
│      │0000-000000 號SIM │                    │                    │
│      │卡1 張）          │                    │                    │
├───┼─────────┼──────────┼──────────┤
│  四  │仿SIG SAUER 廠P220│1支，含彈匣1個      │業經原審判決沒收確定│
│      │型半自動手槍之改造│（槍枝管制編號：1102│                    │
│      │手槍              │035272）            │                    │
├───┼─────────┼──────────┼──────────┤
│  五  │仿VALTRO廠85COMBAT│1支（無彈匣）       │業經原審判決沒收確定│
│      │型金屬模型槍之改造│（槍枝管制編號：1102│                    │
│      │手槍              │035273）            │                    │
├───┼─────────┼──────────┼──────────┤
│  六  │杓子              │1支                 │供分裝甲基安非他命用│
├───┼─────────┼──────────┼──────────┤
│  七  │未使用之分裝袋    │1包                 │預備供盛裝甲基安非他│
│      │                  │                    │命所用              │
├───┼─────────┼──────────┼──────────┤
│  八  │子彈              │4顆                 │業經試射            │
├───┼─────────┼──────────┼──────────┤
│  九  │葡萄糖            │6包                 │與本案無關之物      │
├───┼─────────┼──────────┼──────────┤
│  十  │筆記本            │2本                 │與本案無關之物      │
├───┼─────────┼──────────┼──────────┤
│ 十一 │磅秤              │1臺                 │本案犯罪之後才購入，│
│      │                  │                    │與本案犯罪無關      │
├───┼─────────┼──────────┼──────────┤
│ 十二 │使用過之分裝袋    │1包                 │與本案無關之物      │
├───┼─────────┼──────────┼──────────┤
│ 十三 │筆記型電腦、讀卡機│各1個               │與本案無關之物      │
│      │、滑鼠            │                    │                    │
├───┼─────────┼──────────┼──────────┤
│ 十四 │存摺              │1本                 │與本案無關之物      │
├───┼─────────┼──────────┼──────────┤
│ 十五 │愷他命吸食器      │1組                 │與本案無關之物      │
├───┼─────────┼──────────┼──────────┤
│ 十六 │安非他命吸食器    │2組                 │與本案無關之物      │
├───┼─────────┼──────────┼──────────┤
│ 十七 │白色粉狀物（未含法│6包                 │扣押物品清單載為「白│
│      │定毒品成分）      │                    │色粉狀物6 包」，實際│
│      ├─────────┼──────────┤拆封後為8包         │
│      │海洛因            │2 包（合計淨重2.66公│與本案無關之物      │
│      │                  │克）                │                    │
├───┼─────────┼──────────┼──────────┤
│ 十八 │海洛因            │2 包（合計淨重8.38公│與本案無關之物      │
│      │                  │克）                │                    │
├───┼─────────┼──────────┼──────────┤
│ 十九 │大麻              │2 包（合計淨重1.81公│與本案無關之物      │
│      │                  │克，驗餘淨重1.77公克│                    │
│      │                  │，空包裝總重2.03公克│                    │
│      │                  │）                  │                    │
├───┼─────────┼──────────┼──────────┤
│ 二十 │搖頭丸            │170 顆（合計淨重40.3│與本案無關之物      │
│      │                  │6公克）             │                    │
├───┼─────────┼──────────┼──────────┤
│二十一│愷他命            │22包（合計淨重164.08│與本案無關之物      │
│      │                  │公克）              │                    │
├───┼─────────┼──────────┼──────────┤
│二十二│藥水              │2瓶                 │與本案無關之物      │
├───┼─────────┼──────────┼──────────┤
│二十三│含海洛因之香菸    │1支                 │與本案無關之物      │
├───┼─────────┼──────────┼──────────┤
│二十四│現金              │2000元              │與本案無關之物      │
├───┼─────────┼──────────┼──────────┤
│二十五│現金              │新臺幣70650元       │與本案無關之物      │
├───┼─────────┼──────────┼──────────┤
│二十六│除編號二、三以外之│6支                 │與本案無關之物      │
│      │扣案行動電話      │                    │                    │
├───┼─────────┼──────────┼──────────┤
│二十七│除編號二、三以外之│12張                │與本案無關之物      │
│      │扣案SIM 卡        │                    │                    │
└───┴─────────┴──────────┴──────────┘
附錄論罪科刑法條：
毒品危害防制條例第四條第二項
製造、運輸、販賣第二級毒品者，處無期徒刑或七年以上有期徒
刑，得併科新臺幣一千萬元以下罰金。

司法院資訊處製作；財團法人民間司法改革基金會備份。
